【裁判字號】    90,訴,198
【裁判日期】    900314
【裁判案由】    槍砲彈藥刀械管制條例
【裁判全文】
臺灣臺南地方法院刑事判決                            九十年度訴字第一九八號
    公  訴  人  臺灣台南地方法院檢察署檢察官
    被      告  甲○○
右列被告因槍砲彈藥刀械管制條例案件，經檢察官提起公訴（九十年度偵字第六四一
號），本院判決如左：
    主  文
甲○○未經許可持有可發射子彈具有殺傷力之改造玩具手槍，處有期徒刑壹年捌月，
併科罰金新台幣拾萬元，罰金如易服勞役，以罰金總額與陸個月之日數比例折算。
扣案改造仿BERETTA廠92FS型半自動手槍製造之玩具手槍壹把、制式子彈壹拾壹顆均
沒收。
    事  實
一、甲○○前有多次違反槍砲彈藥刀械管制條例前科，民國（下同）八十二年間且因
    違反懲治盜匪條例、槍砲彈藥刀械管制條例（有二件）、詐欺等案件，經法院各
    判處有期徒刑十五年、三年、一年十月、八月確定，並定執行刑為有期徒刑二十
    年，嗣於八十九年七月二十四日甫假釋出獄，現仍於保護管束期間，竟不知悔改
    ，復於九十年一月八日晚間二十一時，在台南市○○路○○道西餐廳前，向某不
    詳姓名年籍之成年男子，購買可發射子彈具有殺傷力之改造玩具手槍（仿
    BERETTA廠92FS型半自動手槍製造）一把、供上述手槍使用亦具有殺傷力之口徑
    9mm 制式子彈十一顆，即未經許可而予以持有上開槍彈，嗣於九十年一月九日下
    午十五時二十五分許，甲○○攜帶上開槍彈行經台南市○○路與臨安路口時，為
    警發現行跡可疑乃上前盤檢而查獲，並扣得其所持有之具殺傷力仿BERETTA廠
    92FS型半自動手槍製造之改造玩具手槍一把及供上述手槍使用並具殺傷力之制式
    子彈十一顆。
二、案經台南市警察局移送台灣台南地方法院檢察署檢察官偵查起訴。
    理  由
一、右揭事實，業據被告甲○○於警訊、檢察官偵訊及本院審理時均坦認不諱，並經
    警員自其身上查扣如事實欄所示之改造玩具手槍一把、制式子彈十一顆可證，且
    該扣案之槍彈經送鑑定結果，亦認該手槍係由仿BERETTA廠92FS型半自動手槍製
    造之玩具手槍（塑膠槍身、金屬滑套及槍管）將槍管車通改造而成，機械性能良
    好，可供擊發子彈使用，認具殺傷力；另制式子彈十一顆，認均係口徑9mm制式
    子彈，亦具殺傷力等情，亦有內政部警政署刑事警察局九十年一月十六日刑鑑字
    第五五五六號鑑驗通知書乙份在卷可佐，準此，被告自白確與事實相符。故本件
    事證明確，被告犯行堪以認定，應依法論科。
二、核被告甲○○所為，係犯槍砲彈藥刀械管制條例第十一條第四項之未經許可持有
    其他可發射金屬或子彈具有殺傷力之槍砲罪及同法第十二條第四項之未經許可持
    有子彈罪。被告同時未經許可，無故持有上開具殺傷力之手槍一支、子彈十一顆
    之行為，係以一持有行為，同時侵害數法益，屬一行為觸犯數罪名之想像競合犯
    ，應依刑法第五十五條前段規定，從一重依槍砲彈藥刀械管制條例第十一條第四
    項之罪責處斷。爰審酌被告素行不良，前科均與槍彈關係密切，且甫假釋出獄未
    久即涉犯本案，再者，據其陳稱因耳聞他人將對伊不利，就逕自購買槍彈且隨身
    攜帶以為防身云云，亦證其對槍械利用之倚重，併其本件犯行之手段、對社會治
    安所生之嚴重危害及犯罪後尚坦承犯行等一切情狀，量處如主文所示之刑，罰金
    部分併諭知易服勞役之折算標準，以資懲儆。另扣案改造玩具手槍一把、子彈十
    一顆均為違禁物，應依法宣告沒收。
三、又按槍砲彈藥刀械管制條例第十九條第一項規定：「犯第七條、第八條、第十條
    、第十一條、第十二條第一項至第三項、第十三條第一項至第三項之罪，經判處
    有期徒刑者，應於刑之執行完畢或赦免後，令入勞動場所，強制工作，其期間為
    三年」，惟此項規定不問對行為人有無預防矯治其社會危險性之必要，一律宣付
    強制工作三年，限制其中不具社會危險性之受處分人之身體、自由部分，其所採
    措施與所欲達成預防矯治之目的及所需程度，不合憲法第二十三條所定之比例原
    則。犯上開條例第十九條所定之罪，不問對行為人有無預防矯治其社會危險性之
    必要，一律宣付強制工作三年之部分，自八十七年十二月十八日司法院大法官會
    議著有第四七一號解釋公布之日起不予適用，而犯該條例第十九條第一項所列舉
    之罪，依個案情節符合比例原則部分，固應適用該條例宣告保安處分；至不合部
    分而應宣告保安處分者，則仍由法院斟酌刑法第九十條第一項規定之要件依職權
    為之，司法院大法官會議著有第四七一號解釋可資參照。經查本件被告持有上開
    改造槍、彈後，並無任何證據足證曾試射或曾持槍傷害他人情事，依其所為之前
    揭行為之嚴重性程度、所表現之危險性及對其未來行為之期待性等情節以觀，對
    其為刑之宣告，尚非不能達教化之效，應已足以矯治被告對社會之危險性，若直
    接適用該條例第十九條所定，尚與憲法第二十三條所定之比例原則不符，職是，
    本院認被告尚無強制工作之必要，爰不另為強制工作之諭知，併此敘明。
據上論斷，應依刑事訴訟法第二百九十九條第一項前段，槍砲彈藥刀械管制條例第十
一條第四項、第十二條第四項，刑法第十一條前段、第五十五條、第四十二條第三項
、第三十八條第一項第一款，罰金罰鍰提高標準條例第二條，判決如主文。
本案經檢察官蘇聰榮到庭執行職務。
中      華      民      國    九十      年      三      月     十四     日
                                  臺灣臺南地方法院刑事第四庭
                                          法  官  林彥君
右正本證明與原本無異。
如不服本判決，應於判決送達後十日內，向本院提出上訴狀。
                                          書記官  黃傳鈞
中      華      民      國    九十      年      三      月     十四     日
附錄本案論罪科刑法條全文
槍砲彈藥刀械管制條例第十一條第四項：
  未經許可，持有、寄藏或意圖販賣而陳列第一項所列槍砲者，處一年以上七年以下
  有期徒刑，併科新臺幣七百萬元以下罰金。
槍砲彈藥刀械管制條例第十二條第四項：
  未經許可，持有、寄藏或意圖販賣而陳列子彈者，處五年以下有期徒刑，併科新臺
  幣三百萬元以下罰金。


司法院資訊處製作；財團法人民間司法改革基金會備份。
